【裁判字號】    89,易,779
【裁判日期】    890505
【裁判案由】    違反勞動基準法
【裁判全文】
臺灣高雄地方法院刑事判決                          八十九年度易字第七七九號
    公  訴  人  臺灣高雄地方法院檢察署檢察官
    被      告  庚○○
右列被告因違反勞動基準法案件，經檢察官提起公訴（八十八年度偵字第二五０六三
號），本院判決如左：
    主  文
庚○○無罪。
    理  由
一、公訴意旨略以：被告庚○○係設於高雄市○○○路三０二巷六號二樓，進昌企業
    股份有限公司（以下簡稱進昌公司）負責人，為事業經營之負責人，該公司於民
    國八十八年二月二十八日因虧損解散，終止勞工勞動契約，依法應發給勞工資遣
    費，卻未給付該公司勞工甲○○、己○○、丁○○、乙○○、辛○○、戊○○等
    人應發給之資遣費。
二、按犯罪事實應依證據認定之，無證據不得推定其犯罪事實，刑事訴訟法第一百五
    十四條定有明文。次按勞動基準法第八十一條規定，法人之代表人、法人或自然
    人之代理人、受僱人或其他從業人員，因執行業務違反本法規定，始依本章規定
    處罰行為人。故法人之代表人須因執行業務而有違反本法之行為者，始應以本罪
    相繩。
三、公訴人認被告庚○○涉有勞動基準法第七十八條之罪嫌，無非以（一）被告庚○○之自白，（二）被害人己○○、甲○○、丁○○之指訴，（三）證人丙○○之
    證詞，（四）高雄地方法院支付命令一紙在卷可資佐證等，為其論據。訊據被告
    庚○○堅決否認有何違反勞基法之犯行，辯稱：伊雖為進昌公司之負責人，惟有
    關進昌公司之業務，均由伊女婿丙○○實際負責，伊僅係掛名，並未參與進昌公
    司任何業務之執行等語。
四、經查：終止前揭甲○○等六名勞工之勞動契約之人為被告之女婿丙○○，被告僅
    為掛名之負責人，並未參與進昌公司業務之經營，業據證人甲○○、己○○、丁○○、乙○○、辛○○、戊○○於本院證述在卷，核與證人丙○○之證述情節相
    符，是應認證人丙○○始為本件因執行業務違反勞動基準法規定之行為人，被告
    上開所辯，應堪採信。綜上所述，進昌公司既係由證人丙○○終止前揭勞工之勞
    動契約，而非由該公司名義上之負責人被告所終止，尚難遽認被告係本件之行為
    人，此與勞動基準法第八十一條該罪之構成要件有間。
五、此外，復查無其他積極證據足資證明被告有何違反勞動基準法之犯行，被告犯罪
    尚屬不能證明，揆諸首揭說明，依法應諭知無罪之判決。
據上論斷，應依刑事訴訟法第三百零一條第一項，判決如主文。
本案經檢察官呂建昌到庭執行職務。
中    華    民    國    八十九    年       五       月        五        日
                                  臺灣高雄地方法院刑事第七庭
                                      法  官  何  悅  芳
右正本證明與原本無異。
如不服本判決，應於判決送達後十日內，向本院提出上訴狀。
                                      書記官  吳  良  美
中    華    民    國    八十九    年       五       月        五        日


司法院資訊處製作；財團法人民間司法改革基金會備份。
